臺灣臺中地方法院刑事判決
111年度金訴字第147號
公  訴  人  臺灣臺中地方檢察署檢察官
被      告  陳治穎



上列被告因違反洗錢防制法等案件，檢察官提起公訴（110年度
偵字第32951、34226號）後，聲請改依協商程序而為判決，本院
判決如下：
    主    文
陳治穎犯洗錢防制法第十四條第一項之洗錢罪，處有期徒刑參月
，併科罰金新臺幣壹萬元，罰金如易服勞役，以新臺幣壹仟元折
算壹日。
    犯罪事實及理由
一、本件犯罪事實及證據：除證據部分，補充：被告於本院準備
    程序中之自白，餘均引用起訴書之記載（如附件）。
二、按洗錢防制法第16條第2 項規定：「犯前二條之罪，在偵查
    或審判中自白者，減輕其刑。」，被告於本院審理時坦承犯
    行，爰依上開規定，減輕其刑；此部分業經公訴檢察官予以
    斟酌協商量刑。
三、本件經檢察官與被告於審判外達成協商之合意且被告已認罪
    ，其合意內容為：被告願受科刑範圍為有期徒刑3月，併科
    罰金新臺幣（下同）1萬元，罰金如易服勞役，以1 千元折
    算1 日之宣告。經查，上開協商合意並無刑事訴訟法第455 
    條之4 第1 項所列情形之一，檢察官聲請改依協商程序而為
    判決，本院爰不經言詞辯論，於協商合意範圍內為協商判決
    ，合予敘明。
四、應適用之法條：刑事訴訟法第455 條之4 第2 項、第455 條
    之8 、第454 條第2 項，洗錢防制法第14條第1項、第16條
    第2 項，刑法第11條、第339 條第1 項、第55條、第42條第
    3 項前段，刑法施行法第1 條之1。
五、附記事項：被告與告訴人業於民國111年2月8日，在本院簡
    易庭調解成立，有本院111年度中司刑移調字第193號調解程
    序筆錄在卷為憑；此部分履行期雖尚未屆至，惟如就犯罪所
    得部分再予以宣告沒收及追徵，即有過苛之虞，爰依刑法第
    38條之2 第2 項之規定，不予宣告沒收及追徵之，併予敘明
    。
六、本判決除有刑事訴訟法第455 條之4 第1 項第1 款、第2 款
    、第4 款、第6 款、第7 款所定情形之一，或違反同條第2
    項規定者外，不得上訴。
七、如不服本判決，應於收受送達後20日內向本院提出上訴書狀
    （應敘述具體理由並附繕本）。上訴書狀如未敘述理由，應
    於上訴期間屆滿後20日內補提理由書於本院。
中　　華　　民　　國　　111 　年　　3 　　月　　17　　日
                  刑事第六庭    法  官  戰諭威
以上正本證明與原本無異。
                                書記官  譚系媛　
中　　華　　民　　國　　111 　年　　3 　　月　　17　　日
                  　　　　　　　　　
附錄本案論罪科刑法條：
中華民國刑法第339條：
意圖為自己或第三人不法之所有，以詐術使人將本人或第三人之
物交付者，處5 年以下有期徒刑、拘役或科或併科50萬元以下罰
金。
以前項方法得財產上不法之利益或使第三人得之者，亦同。
前二項之未遂犯罰之。
洗錢防制法第14條：
有第二條各款所列洗錢行為者，處7 年以下有期徒刑，併科新臺
幣5 百萬元以下罰金。
前項之未遂犯罰之。
前二項情形，不得科以超過其特定犯罪所定最重本刑之刑。

附件：　　　　　　　　　
臺灣臺中地方檢察署檢察官起訴書
                                   110年度偵字第32951號
                                              第34226號 
　　被　　　告　陳治穎　男　25歲（民國00年0月0日生）
　　　　　　　　　　　　住彰化縣○○鄉○○路○0段00號
　　　　　　　　　　　　居臺中市○區○○街000巷000號
　　　　　　　　　　　　國民身分證統一編號：Z000000000號
上列被告因詐欺等案件，已經偵查終結，認應提起公訴，茲將犯
罪事實及證據並所犯法條分敘如下：
　　　　犯罪事實
一、陳治穎意圖為自己不法之所有，基於詐欺取財及洗錢之犯意
    ，於民國110年6月12日在APP「Cheers」交友網站以暱稱「
    果果」之名義假藉錢包失竊、需繳保費與罰單等各種理由，
    向陳欣儀借款，致陳欣儀陷於錯誤，依陳治穎之指示，分別
    於110年6月13日23時16分、24分、同年月17日3時43分、18
    日4時18分、19日2時29分、9時、20日15時25分、20時52分
    、22日11時34分、19時20分，以網路匯款方式，匯款7000元
    、6000元、5000元、2000元、2000元、1500元、3000元、50
    00元、20000元、20000元，共計7萬1,500元至不知情之張維
    峰（另為不起訴處分）名下國泰世華商業銀行000-00000000
    0000號帳戶內。另於110年6月20日11時58分匯款2000元、同
    年月23日17時48分匯款18000元、24日21時13分匯款22000元
    共計4萬2000元至不知情劉書俊（另為不起訴處分）名下中
    國信託商業銀行000-000000000000號帳戶，一共向陳欣儀詐
    得11萬3500元。隨後陳欣儀撥打「果果」之0000-000000號
    行動電話均無人接聽，始察覺遭騙，遂檢具相關資料報警循
    線查獲。
二、案經陳欣儀訴由彰化縣警察局彰化分局及臺中市政府警察局
    太平分局報告偵辦。
　　　　證據並所犯法條
一、訊據被告陳治穎矢口否認有詐欺等犯行，辯稱：伊有借用張
    維峰、劉書俊之帳戶供「林芷涵」之人償還借款之用；伊有
    領取告訴人陳欣儀之前開匯款；伊並未向他人詐騙錢財云云
    。惟查：
（一）被告涉嫌之前開犯罪事實，業據告訴人陳欣儀於警詢中指
      訴綦詳，有告訴人之調查筆錄、告訴人匯款自110年6月13
      日至25日遭提領之影像一覽表、告訴人之165報案資料、
      匯款明細及「Cheers」通訊軟體對話擷取照片、國泰世華
      商業銀行000-000000000000號帳戶及中國信託商業銀行00
      0-000000000000號帳戶開戶資料及交易明細等附卷可為佐
      證。
（二）告訴人指稱匯款後驚覺受騙，經撥打0000000000號行動電
      話給綽號「果果」要回借款時即無法接通電話等語。經查
      ，前開電話係被告向張維峰借用，且一直由其使用中等情
      ，業據被告坦承在卷，並經張維峰供述屬實。
（三）告訴人於警詢中指稱詐騙集團LINE帳號為綽號「果果」之
      人，並有LINE擷圖照片可證，經訊據被告坦承其綽號為「
      果果」無誤，核與張維峰、劉書俊證述相符。
（四）綜上事證，足認本件係被告向告訴人詐欺取財無訛，被告
      否認詐欺犯行，核無可採，其犯嫌堪以認定。
二、核被告陳治穎所為，係犯刑法第339條第1項之詐欺取財、洗
    錢防制法第2條第2款、第14條之洗錢罪嫌，所犯兩罪間具有
    想像競合犯關係，請從重依刑法第55條規定論以洗錢防制法
    第14條之洗錢罪。另審酌被告曾於109年9月間提供其所有郵
    局帳戶存摺、提款卡及密碼供詐欺集團使用，涉嫌幫助詐欺
    及洗錢罪，甫經臺灣彰化地方檢察署檢察官於110年4月30日
    提起公訴，有該案起訴書附卷可稽。被告竟仍不思悔改，於
    6月20日起再借用他人帳戶犯本件之罪，且事後否認犯罪，
    僅表示可以賠償告訴人云云之犯罪情節、犯罪後態度不佳等
    情節，請從重量刑。未扣案之犯罪所得11萬3500元，請依刑
    法第38條之1第1項前段、第3項規定，宣告沒收，如全部或
    一部不能沒收或不宜執行沒收時，追徵其價額。
三、依刑事訴訟法第251條第1項提起公訴。
　　此　致
臺灣臺中地方法院
中　　華　　民　　國　 110　　年　11　 　月　 29    　日
　　　　　　　　　　　　　　　檢　察　官  　林 樹 蘭
本件正本證明與原本無異
中　　華　　民　　國　 110　　年　　12　　月　　15　　日
                              書　記  官　  王 襛 語
所犯法條　　
刑法第339條第1項
意圖為自己或第三人不法之所有，以詐術使人將本人或第三人之
物交付者，處 5 年以下有期徒刑、拘役或科或併科 50 萬元以
下罰金。
洗錢防制法第2條第2款
本法所稱洗錢，指下列行為：
二、掩飾或隱匿特定犯罪所得之本質、來源、去向、所在、所有
    權、處分權或其他權益者。
洗錢防制法第14條
有第二條各款所列洗錢行為者，處 7 年以下有期徒刑，併科新
臺幣 5 百萬元以下罰金。
前項之未遂犯罰之。
前二項情形，不得科以超過其特定犯罪所定最重本刑之刑。